臺灣臺北地方法院民事裁定  
111年度北補字第1029號
原      告  林泓利  
訴訟代理人  陳士綱律師
            鄭皓軒律師
複 代理 人  鄭元翔律師
            謝旻翱律師
上列原告因與被告蘇怡維、潤泰花園廣場大樓管理委員會間請求
損害賠償事件，本院裁定如下：
    主  文
原告應於本裁定送達後五日內，補繳第一審裁判費新臺幣參仟玖
佰柒拾元，如逾期未為補正，即駁回其訴。
    理  由
一、按提起民事訴訟，應依民事訴訟法規定繳納裁判費。以一訴
    主張數項標的者，其價額合併計算之，但所主張之數項標的
    互相競合或應為選擇者，其訴訟標的價額，應依其中價額最
    高者定之。以一訴附帶請求其孳息、損害賠償、違約金或費
    用者，不併算其價額。民事訴訟法第77條之13及第77條之2
    分別定有明文，此為必須具備之程式。又不真正連帶債務之
    數債務人具有同一目的，而對債權人各負全部給付之義務，
    然各債務有其不同發生之原因，債權人以一訴主張該不同發
    生原因之法律關係，而為不真正連帶之聲明，核屬上開條文
    所稱之「主張之數項標的互相競合」，其訴訟標的價額，應
    依其中價額最高者定之（最高法院104年度台抗字第72號裁
    定意旨參照）。又原告之訴，有起訴不合程式或不備其他要
    件者，法院應以裁定駁回之。但其情形可以補正者，審判長
    應定期間先命補正，此為民事訴訟法第249條第1項第6款所
    明文規定。
二、經查，原告起訴未據繳納裁判費，其訴之聲明第1項為：「
    被告蘇怡維應給付原告新臺幣（下同）29萬1,078元，及自
    起訴狀繕本送達翌日起至清償日止，按週年利率5％計算之利
    息。」、第2項為：「被告潤泰花園廣場大樓管理委員會應
    給付原告29萬1,078元，及自起訴狀繕本送達之翌日起至清
    償日止，按週年利率5％計算之利息」、第3項為：「前2項被
    告所應為之給付，如有任何1項被告為給付時，其他各項被
    告即免為給付。」、第4項為：「被告蘇怡維應給付原告7萬
    5,000元，及自起訴狀繕本送達翌日起至清償日止，按週年
    利率5％計算之利息。」，由上開聲明可知，原告係主張被告
    就訴之聲明第1項及第2項所負之給付義務為不真正連帶債務
    ，且請求金額均為29萬1,078元，屬擇一之清償關係，再加
    計訴之聲明第4項請求金額7萬5,000元，本件訴訟標的金額
    應核定為36萬6,078元，應徵第一審裁判費3,970元，爰限原
    告於收受本裁定送達後5日內補繳裁判費，逾期不繳，即駁
    回其訴。
三、依民事訴訟法第249條第1項但書，裁定如主文。
中　　華　　民　　國　　111 　年　　6 　　月　　7 　　日
                  臺北簡易庭  法  官　陳家淳
以上正本證明與原本無異。
本裁定不得抗告。
中　　華　　民　　國　　111 　年　　6 　　月　　7 　　日
                              書記官  蘇炫綺